# uilaume falve **FULLSTACK**

Ayant toujours nourri une passion profonde pour les métiers du numérique, j'ai pris la décision en 2023 de concrétiser enfin ma reconversion professionnelle. Animé par une insatiable soif de connaissance et une motivation inébranlable, je suis résolu à poursuivre sans relâche mon apprentissage. C'est pourquoi je souhaite débuter ma carrière en tant que Développeur Junior à travers une expérience en alternance, afin de concrétiser cette

# **PROJETS**

ÉCOLE O'CLOCK - Développeur Javascript

Travail en groupe de 5 personnes en utilisant la méthode scrum afin de créer une Application de gestion de contenu pour une équipe Esport.

Mon rôle: Lead Backend / Référent Back / Référent Git

- Frontend: https://victoryzone-front-production.up.railway.app/
- Frontend code: <a href="https://github.com/QuentinJoanon/VictoryZone-Front">https://github.com/QuentinJoanon/VictoryZone-Front</a>
- Backend Swagger: <a href="https://esport-website-backend-">https://esport-website-backend-</a>
- Backend code: <a href="https://github.com/guillaumefalvet/esport-website-backend">https://github.com/guillaumefalvet/esport-website-backend</a>

# **FORMATIONS**

• Titre Professionnel de Développeur Web et Web Mobile, niveau 5 ÉCOLE O'CLOCK - Formation en Téléprésentiel - Labelisée Grande École du Numérique

De Janvier 2023 à Juin 2023

798 heures intensives

- -> 3 mois de Socle: HTML/CSS/JavaScript/Express/PSQL
- -> 1 mois de project: <a href="https://www.victoryzone.team/">https://www.victoryzone.team/</a>
  - BAC Pro Technicien Constructeur bois
- **BEP Technicien Constructeur bois**

# **EXPERIENCES**

2019 - 2022 • Cuisinier

Mon portfolio

Poste en tant que chef de partie. Respect des règles d'hygiène, Gestion du stress, communication, travail d'équipe et respect de la hiérarchie

2015 - 2019 Charpentier De la réalisation des plans, la fabrication jusqu'au montage des structures bois.



#### INFORMATIONS

29 ans

Montpellier

+33 6 07 41 06 52

guillaume.falvet@gmail.com

Portfolio

guillaumefalvet.up.railway.app

#### LANGUE

• Anglais: niveau C2 (langue maternelle)

# COMPÉTENCES **TECHNIQUES**

- Javascript
- Typescript
- NodeJS
- Express
- NestJS
- React
- SQL, PostgreSQL, MongoDB
- HTML, CSS
- Git

# COMPÉTENCES **TRANSVERSES**

- Gestion du stress
- Rigueur
- Travail d'équipe
- Capacité d'analyse

## **PERSONNALITÉ**

- Autonome
- Curieux
- Créatif

## CENTRES D'INTÉRET

- Photographie
- Design
- Cuisine
- Jardinage



aspiration.

Juin 2023

2023

2013

2010



